臺灣板橋地方法院刑事判決　　　　　100年度交簡上字第230號
上　訴　人
即　被　告　程金鶯
上列上訴人因被告過失傷害案件，不服本院100 年度交簡字第
3330號中華民國100 年8 月2日第一審判決（聲請簡易判決處刑
案號：100 年度偵字第15287 號），提起上訴，本院管轄之第二
審合議庭判決如下：
    主  文
上訴駁回。
    事實及理由
一、本案經本院審理結果，認原審以被告程金鶯係犯刑法第284
    條第1 項前段之過失傷害罪，且被告以一過失行為，同時致
    告訴人劉淑娟及彭○芸（民國90年3 月生，真實姓名年籍詳
    卷）成傷，觸犯構成要件相同之罪，為想像競合犯，遂引用
    刑事訴訟法第449 條第1 項前段、第3 項、第454 條第2 項
    ，刑法第284 條第1 項前段、第55條、第41條第1 項前段，
    刑法施行法第1 條之1 第1 項、第2 項前段，逕以簡易判決
    處刑，量處被告拘役40日，如易科罰金，以新臺幣1,000 元
    折算1 日，認事用法及量刑均無不當，應予維持，證據部分
    除增加被告程金鶯於本院審理中之自白外，均引用原審判決
    書及聲請簡易判決處刑書記載之事實、證據及理由（詳如附
    件）。
二、上訴人即被告上訴意旨則以：伊對原審認定之事實並不爭執
    ，惟被告當時誤駛入新北市○○區○○路240 巷2 弄，純粹
    不知該巷弄為單行道所致，經實際勘察該巷弄，該處亦未設
    置單行道之明顯標誌，被告當時因景平路車水馬龍嚴重塞車
    ，反觀上開巷弄並無任何車輛及行人通行，被告因未見單行
    道標誌，方騎乘機車進入。又被告等2 人未行走於人行道上
    ，突然自機車旁竄出，欲違規穿越馬路，被告無法預見渠等
    違規行為，因而閃避不及撞傷告訴人。車禍事故發生後被告
    當場誠摯向告訴人表達歉意，並陪同渠等就醫治療，並願意
    賠償其損失，然告訴人拒絕接受，甚至怒罵被告，原審量處
    拘役40日過重，請從輕量刑等語。
三、按有關刑之量定，乃實體法上賦予法院得為自由裁量之事項
    ，倘原審法院量刑未逾越法律所規定之範圍，又無濫用權限
    之情形，即不得任意指摘為違法或不當（最高法院72年度臺
    上字第6696號、75年度臺上字第7033號判例參照）；且在同
    一犯罪事實與情節，如別無其他加重或減輕之原因，下級審
    量定之刑，亦無過重或失輕之不當情形，則上級審法院對下
    級審法院之職權行使，原則上應予尊重（最高法院85年度臺
    上字第2446號裁判意旨參照）。
四、訊據上訴人即被告程金鶯對其於原審判決所載之時、地，騎
    乘機車逆向行駛，致告訴人劉淑娟、彭○芸受傷等情均坦承
    不諱，核與告訴人劉淑娟於警詢時、偵查中指訴之情節相符
    ，並有道路交通事故現場圖、道路交通事故調查報告表(一)、
    (二)各1 份、現場照片4 張、診斷證明書及掛號費收據等附卷
    足佐，從而，本件事證明確，被告犯行堪以認定。被告雖以
    前詞置辯，惟肇事地點之新北市○○區○○路240 巷2 弄，
    巷口設有「禁止進入」之標誌，路面亦劃有行進方向，甚為
    明顯，此有現場照片影本可稽〔見偵查卷第20頁〕，被告辯
    稱其不知其係單行單，不足採信；縱令被告不知，其有過失
    至明，自難以此理由減免其罪責。又在正常情況下，一般人
    難以預料被告騎乘機車逆向行駛而來，被告逆向行駛違規在
    先，其指責告訴人突然竄出亦有過失云云，難以採認。原審
    援引上述法條予以論罪，並審酌被告既騎乘機車參與道路交
    通，本應小心謹慎以維自身及他人之安全，竟為貪圖一時之
    便，逆向行駛，且疏未注意車前狀況而肇事之過失程度，兼
    衡其素行，告訴人劉淑娟及彭○芸所受之傷害程度，且迄未
    與告訴人劉淑娟及彭○芸達成和解，賠償告訴人劉淑娟及彭
    ○芸之損失，及犯後之態度等一切情狀，為量刑之準據，經
    核其認事用法並無違誤，量刑亦屬妥適，並無量刑輕重失衡
    等裁量權濫用之情形，被告上訴意旨，猶以原審業已衡酌之
    事由，指摘原判決認事及量刑不當云云，並無理由，自應予
    駁回。
據上論斷，應依刑事訴訟法第455 條之1 第1 項、第3 項、第36
8 條、第373 條，判決如主文。
本案經檢察官劉文瀚到庭執行職務。
中    華    民    國   100    年    11    月    16    日
                  刑事第三庭  審判長法  官  侯志融
                                    法  官  黎錦福
                                    法  官  陳世旻
上列正本證明與原本無異。
不得上訴。
                                    書記官  林進煌
中    華    民    國   100    年    11    月    16    日
附錄本案論罪科刑法條全文：
中華民國刑法第284條
（過失傷害罪）
因過失傷害人者，處6 月以下有期徒刑、拘役或5 百元以下罰金
，致重傷者，處1 年以下有期徒刑、拘役或5 百元以下罰金。
從事業務之人，因業務上之過失傷害人者，處1 年以下有期徒刑
、拘役或1 千元以下罰金，致重傷者，處3 年以下有期徒刑、拘
役或2 千元以下罰金。